【裁判字號】    98,抗,324
【裁判日期】    980223
【裁判案由】    假扣押
【裁判全文】
臺灣高等法院民事裁定                   98年度抗字第324號
抗  告  人  甲○○
上列抗告人與相對人臺灣新光商業銀行股份有限公司間假扣押事
件， 對於中華民國97年11月6日臺灣基隆地方法院97年度裁全字
第1400號裁定，提起抗告，本院裁定如下：
    主  文
抗告駁回。
抗告訴訟費用由抗告人負擔。
    理  由
一、按債權人就金錢請求或得易為金錢請求之請求，欲保全強制
    執行者，得聲請假扣押，民事訴訟法第522條第1項定有明文
    。又請求及假扣押之原因，應釋明之，同法第526條第1項雖
    亦定有明文，但債權人聲請假扣押，就假扣押之原因，絲毫
    未提出能即時調查之證據以釋明者，固應駁回其聲請，惟假
    扣押之原因如經釋明而有不足，法院仍得命供擔保以補其釋
    明之不足，准為假扣押，此觀同法第526條第2項規定自明。
    又同法 523條所稱之「日後不能強制執行或甚難執行之虞」
    ，指如債務人將移住遠方、逃匿或其他浪費財產、增加負擔
    ，將達於無資力狀態等均屬之。而所謂釋明者，為當事人提
    出之證據未能使法院達於確信之程度，僅在使法院得薄弱之
    心證，信其事實上之主張大概為如此者即可（最高法院95年
    度台抗字第386號裁判參照）。
二、本件相對人主張：伊對抗告人有新台幣153,174元之信用卡
    債權，且抗告人已負債累累，經其多次聯繫清償未果，顯有
    逃匿規避債務之清償，並願供擔保以補釋明之不足，聲請裁
    定准許對抗告人財產為假扣押等語，業經其提出信用卡申請
    書、約定書、應收帳款明細表、財團法人金融聯合徵信中心
    授信、擔保品、還款紀錄與保證資訊查詢表及電話催收記錄
    。經查相對人就其對抗告人有信用卡債權，已提出信用卡申
    請書、 約定書及應收帳款明細表為證（見原法院卷第8頁至
    第11頁），堪認就假扣押請求已盡釋明之責；就抗告人因負
    債將達於無資力，及有不斷變換住居所及聯絡電話規避清償
    之事實，亦提出財團法人金融聯合徵信中心之上開查詢表及
    電話催收記錄為證（見原法院卷第9頁至第21頁）， 堪認已
    就假扣押之原因有所釋明，雖有不足，但依首揭說明，於供
    擔保補釋明不足後，仍得准許假扣押。故原法院所為准供擔
    保後假扣押之裁定，並無不合。抗告論旨略以抗告人未釋明
    假扣押原因云云，指摘原裁定不當，求為廢棄改判，為無理
    由。
三、據上論結：本件抗告為無理由，爰裁定如主文。
中    華    民    國    98    年    2     月    23    日
                    民事第十六庭
                        審判長法  官  劉靜嫻
                              法  官  呂淑玲
                              法  官  謝碧莉
正本係照原本作成。
不得再抗告。
中    華    民    國    98    年    2     月    24    日
                              書記官  李翠齡


司法院資訊處製作；財團法人民間司法改革基金會備份。
